【裁判字號】    89,訴,1402
【裁判日期】    891229
【裁判案由】    違反電業法
【裁判全文】
台灣台南地方法院刑事判決
    公訴人  台灣台南地方法院檢察署檢察官
    被  告  乙○○
            甲○○
右列被告等違反電業法案件，經檢察官提起公訴（八十九年度偵字第一○八九六號、
八十九年度偵字第一一八一○號），本院判決如左：
    主    文
乙○○繞越電度表，改動表外之線路竊電，處有期徒刑陸月，緩刑參年。
甲○○無罪。
    事    實
一、乙○○為台南市○區○○路八十一號地下一樓真善美花式撞球場之實際負責人，
    為避免支出大量電費，竟於民國八十七年三月下旬至四月初間，透過綽號「黑面
    乾仔」真實姓名年籍不詳之成年男子介紹，以新台幣（下同）二十三萬元的代價
    僱用姓名年籍不詳之成年男子三人，在台南市○區○○路八十一號地下一樓台灣
    電力公司（以下簡稱台電公司）電錶前，利用台電公司將電力以電線輸送進入崇
    學路八十一號地下一樓集中錶箱內，再由集中錶箱輸出至各用戶電錶供各用戶電
    力使用之際，以在前開集中錶箱內台電公司線路上私接電路迴路，並藉此連接電
    線電纜之方式，繞越真善美花式撞球場之電錶，經真善美花式撞球場之辦公室天
    花板隔間，再經由電源開關與電路迴路之設計連接真善美花式撞球場內之線路而
    改變表外之線路，並裝設切換開關以選擇使用合法之電源或私接之電源，竊取台
    電公司之電力供應真善美花式撞球場使用，迄八十九年五月中旬為止，共使台電
    公司損失約六十八萬三千九百元電費收入。嗣於八十九年五月十五日下午四時許
    台電公司台南區營業處稽查人員黃朝琴於前揭地址巡視供電線路時發覺有異，會
    同警方當場查獲。
二、案經台南市警察局第一分局報告台灣台南地方法院檢察署檢察官偵查起訴。
    理    由
甲、有罪部分：
一、訊據被告乙○○於本院審理中對右揭犯罪事實坦承不諱，且經檢察官勘驗屬實，
    製有勘驗筆錄及現場照片二十六張附卷可稽，並有台灣電力公司用電實地調查書
    、追償電費計算說明書影本各乙份在卷可按，事證明確，被告犯行洵堪認定。
二、核被告乙○○繞電度，改動表外之線路竊電，所為係犯電業法第一百零六條第二
    款之罪。爰審酌被告為謀取不法財產上利益竊取電力、使台電公司損失六十餘萬
    元，惟犯後坦承犯行態度良好等一切情狀，量處如主文所示之刑，以資懲儆。末
    查被告乙○○前未曾受有期徒刑以上刑之宣告，有卷附台灣高等法院被告全國前
    案記錄表可按，其因一時貪圖私利，致罹刑典，事後已坦承犯行，深具悔意，且
    已與被害人台電公司達成民事賠償上和解，有台電公司函文一紙在卷可參，其經
    此偵審程序，應知所警惕，而無再犯之虞，本院認其宣告之刑以暫不執行為適當
    ，併諭知緩刑三年，以啟自新。
乙、無罪部分：
一、公訴意旨略以：甲○○係真善美花式撞球場之店內業務負責人，其與被告乙○○
    共同意圖為自己不法之所有，透過綽號「黑面乾仔」真實姓名年籍不詳的成年男
    子介紹，共同僱用姓名年籍不詳之成年男子三人，以前揭方式竊取台電公司電力
    ，因認被告甲○○涉有電業法第一百零六條第二款竊電罪嫌。
二、按犯罪事實應依證據認定之，無證據不得推定其犯罪事實，又不能證明被告犯罪
    者，應諭知無罪之判決。刑事訴訟法第一百五十四條、第三百條第一項分別定有
    明文。另認定不利於被告之事實，須依積極之證據，茍積極之證據不足為不利於
    被告事實之認定時，即應為有利於被告之認定，更不必有何有利之證據，最高法
    院三十年上字第八一六號判例可資參照。
三、本件公訴意旨認為被告甲○○涉有竊電罪嫌，無非依據甲○○係真善美撞球場形
    式上之負責人之身分為其所憑之論據。訊據被告甲○○堅決否認上開犯行，辯稱
    其係受僱於人，只是掛名而已，工作內容是負責接待客人，每月薪水四萬至五萬
    元。經查，被告甲○○並非真善美撞球場之實際負責人，係受撞球場的出資者及
    實際負責人乙○○僱用，自八十七年四月撞球場開幕後掛名擔任負責人，業經同
    案被告乙○○到場供述明確。乙○○更供明本件改動表外線路係「黑面乾仔」介
    紹不詳男子以二十三萬元於八十七年三月間裝璜撞球場，並私接線路，核與甲○
    ○於警訊中所供伊係撞球場的經理，不知電力設施是何人承包的內容相合，應堪
    採信。甲○○並不負擔前開撞球場每月電費之支出，因此電費多寡與甲○○並無
    直接之利害關係，衡情甲○○並無竊電的必要。況依撞球場實際負責人即被告乙
    ○○到場的供述，八十七年三月間撞球場裝璜施工時，甲○○尚未到真善美撞球
    場就職，甲○○係在八十七年四月撞球場開幕後才擔任現場負責人，可知甲○○
    係在前揭竊電之線路施工完畢後始受僱於乙○○，負責撞球場業務之經營與接待
    ，故其辯稱撞球場有竊電情事伊不知情等語，應屬可採。依上所述，公訴人所舉
    之證據尚不足以證明被告甲○○有竊電犯行。此外，復查無其他證據足資證明被
    告甲○○有公訴人所指竊電犯行，不能證明其犯罪，依法應為無罪之諭知。
據上論斷，應依刑事訴訟法第二百九十九條第一項前段，第三百零一條第一項，電業
法第一百零六條第二款、刑法第十一條前段、第四十一條、第七十四條第一款、罰金
罰鍰提高標準條例第一條前段判決如主文。
中      華      民      國      八十九    年    十二    月    二十九    日
                                台灣台南地方法院刑事第一庭
                                        法  官  陳振謙
右正本證明與原本無異
如不服本判決應於送達後十日內向本院提出上訴狀
                                        書記官  陳南山
中      華      民      國      八十九    年    十二    月    二十九    日
附錄本案論罪科刑法條
電業法第一百零六條規定：
有左列行為之一者為竊電，處五年以下有期徒刑、拘役或五百元以下罰金。
            一  未經電業供電，而在其供電線路上私接電線者。
            二  繞越電度表或其他計電器，損壞或改動表外之線路者。
            三  損壞或改變電度表、無效電力計、其他計電器之構造，或以其他方
                使其失效不準者。
            四  在電價較低之線路上，私接電價較高之電器者。
            五  包燈用戶，在原定電燈盞數及瓦特數以外，私自增加盞數或瓦特數
                。
            六  電力用戶，在原申請馬力數、瓩數或仟伏安數以外，私自增加馬力
                瓩數或仟伏安數者。


司法院資訊處製作；財團法人民間司法改革基金會備份。
